nl: Huis en tuin > Badkameraccessoires > Badrekken: Badkuiprekken; Vrijstaande rekken; Rekken boven het toilet; Doucherekken; Wandrekken
sl-SI: Dom in vrt > Kopalniški dodatki > Kopalniške košarice: Košarice za kopalne kadi; Samostoječe košarice; Košarice za shranjevanje nad straniščno školjko; Organizatorji za prho; Stenske košarice
el: Σπίτι & κήπος > Αξεσουάρ μπάνιου > Συστήματα με πολλαπλές θήκες για το μπάνιο: Συστήματα με πολλαπλές θήκες για τη μπανιέρα; Συστήματα με πολλαπλές θήκες ελεύθερης τοποθέτησης; Συστήματα με πολλαπλές θήκες πάνω από την τουαλέτα; Συστήματα με πολλαπλές θήκες για το ντους; Επιτοίχια συστήματα με πολλαπλές θήκες
cs: Dům a zahrada > Koupelnové doplňky > Podnosy do vany: Úložné stojany k vaně; Volně stojící úložné stojany; Úložné stojany za toaletu; Držáky do sprchy; Nástěnné držáky
ja: ホーム・ガーデン > 浴室・トイレ用品 > 浴室用ラック: 浴室用トレー; 自立型キャディ; トイレラック; シャワーラック; 壁掛けラック
ko: 가정/원예 용품 > 욕실 부대용품 > 욕실 선반: 욕조 선반; 독립형 선반; 변기 상단 선반; 샤워부스 선반; 벽설치식 선반
de: Heim & Garten > Badzubehör > Badewannen- & Duschablagen: Badewannen-Ablagen; Freistehende Ablagen; Ablagen über Toilette; Duschablagen; Wandmontierte Ablagen
sk-SK: Dom a záhrada > Kúpeľňové doplnky > Kúpeľňové poličky: Vaňové poličky; Voľne stojace poličky; Poličky nad WC; Poličky do sprchy; Nástenné poličky
bg-BG: Дом и градина > Аксесоари за баня > Рафтове за баня: Рафтове за вана; Свободностоящи рафтове; Рафтове над тоалетната; Органайзери за душ; Стенни органайзери
zh-TW: 居家和庭園 > 浴室配件 > 浴室置物架: 浴缸托盤; 自立托盤; 馬桶托盤; 淋浴托盤; 壁掛托盤
fi: Koti ja puutarha > Kylpyhuoneen lisätarvikkeet > Kylpyammetarjottimet: Kylpyammeiden tarjottimet; Vapaasti seisovat tarjottimet; WC-istuimen ylle tarkoitettu tarjotin; Suihkutarjottimet; Seinään asennettavat tarjottimet
lt-LT: Namai ir sodas > Vonios kambario aksesuarai > Vonios kambario vežimėliai: Vonios vežimėliai; Laisvai stovintys vežimėliai; Virš tualeto statomi vežimėliai; Dušo vežimėliai; Sieniniai vežimėliai
ru: Дом и сад > Аксессуары для ванной комнаты и туалета > Полки и стеллажи для ванной комнаты: Полки-столики на ванну; Напольные стеллажи; Полки и стеллажи для хранения над унитазом; Полки для душа; Настенные полки
en: Home & Garden > Bathroom Accessories > Bath Caddies: Bathtub Caddies; Freestanding Caddies; Over-the-Toilet Caddies; Shower Caddies; Wall-Mounted Caddies
nb: Hjem og hage > Badetilbehør > Baderomsorganisator: Organisatorer for badekar; Frittstående organisatorer; Organisatorer for toalettbruk; Dusjorganisatorer; Veggmonterte organisatorer
tr: Ev ve Bahçe > Banyo Aksesuarları > Banyo Tepsileri: Küvet Tepsileri; Bağımsız Tepsiler; Tuvalet Üzeri Tepsiler; Duş Tepsileri; Duvara Monte Tepsiler
hr-HR: Dom i vrt > Dodaci za kupaonicu > Kupaonske police: Police za kadu; Samostojeće police; Police iznad WC-a; Police za tuš; Zidne police
pl: Dom i ogród > Akcesoria łazienkowe > Półki na wannę: Półki nawannowe; Półki wolnostojące; Półki na przybory toaletowe; Półki prysznicowe; Półki naścienne
pt-BR: Casa e jardim > Acessórios para banheiro > Suporte para banheiro: Suportes para banheira; Suportes independentes; Suportes para vaso sanitário; Suportes para chuveiro; Suportes montados na parede
sv: Hem och trädgård > Badrumstillbehör > Duschkorgar: Badkarskorgar; Fristående korgar; Korgar ovanför toaletten; Duschrumskorgar; Väggmonterade korgar
vi: Nhà và vườn > Phụ kiện nhà tắm > Giá để đồ bồn tắm: Khay để đồ bồn tắm; Giá để đồ đứng; Giá để đồ trên bồn cầu; Giá để đồ ở vòi hoa sen; Giá để đồ gắn tường
zh-CN: 家居与园艺 > 浴室配件 > 浴室置物架: 浴缸置物架; 独立式置物架; 马桶上方置物架; 淋浴置物架; 壁挂式置物架
ro-RO: Casă și grădină > Accesorii pentru baie > Suporturi pentru produse pentru baie: Suporturi pentru produse pentru cadă; Suporturi portabile pentru produse; Suporturi pentru depozitare deasupra vasului de toaletă; Cutii pentru produse pentru duș; Suporturi pentru produse montate pe perete
pt-PT: Casa e jardim > Acessórios de casa de banho > Suportes de casa de banho: Suportes para banheira; Suportes independentes; Suportes por cima da sanita; Suportes para chuveiro; Suportes montados na parede
es: Casa y jardín > Accesorios para el baño > Bandejas de bañera: Bandejas para bañera; Bandejas independientes; Bandejas para colocar sobre el inodoro; Bandejas de ducha; Bandejas montadas en la pared
fr: Maison et jardin > Accessoires de salle de bain > Porte-accessoires pour baignoire: Caddies de baignoire; Caddies autoportants; Caddies au-dessus des toilettes; Caddies de douche; Caddies muraux
th: บ้านและสวน > อุปกรณ์ห้องน้ำ > แคดดี้สำหรับห้องน้ำ: แคดดี้อ่างอาบน้ำ; แคดดี้ตั้งอิสระ; แคดดี้เหนือโถส้วม; แคดดี้ฝักบัวอาบน้ำ; แคดดี้ติดผนัง
hu: Otthon és kert > Fürdőszoba-kiegészítők > Fürdőkosarak: Fürdőkád-kosarak; Szabadon álló kosarak; WC feletti kosarak; Zuhanyzókosarak; Falra szerelhető kosarak
it: Casa e giardino > Accessori per il bagno > Vassoi per vasca: Portaoggetti per vasca da bagno; Portaoggetti da posizionamento libero; Portaoggetti da toilette; Portaoggetti da doccia; Portaoggetti montati a parete
da: Hjem og have > Badeværelse – tilbehør > Badeværelse – sæbeholdere: Sæbeholdere til badekar; Fritstående sæbeholdere; Sæbeholdere til over toilettet; Sæbeholdere til bruser; Væghængte sæbeholdere